【裁判字號】    89,易,2632
【裁判日期】    891221
【裁判案由】    侵占
【裁判全文】
臺灣臺中地方法院刑事判決                        八十九年度易字第二六三二號
    公  訴  人  台灣台中地方法院檢察署檢察官
    被      告  甲○○
右列被告因業務侵占案件，經檢察官提起公訴（八十九年度偵字第一一０二七號），
本院判決如左：
    主  文
甲○○意圖為自己不法之所有，而侵占對於業務上所持有之物，處有期徒刑柒月，緩
刑參年。
    事  實
一、甲○○自民國八十九年五月一日起，受僱維新保全股份有限公司擔任保全員，派
    駐台中市○○路三四一號「大智金邸社區」，負責該社區駐衛警工作，並收取住
    戶管理費交予乙○○○大廈管理維護有限公司，為從事業務之人，詎甲○○竟意
    圖為自己不法之所有，將其於八十九年五月十八日，在大智金邸社區管理室，向
    該社區住戶楊惠雪、楊惠如、陳姿芸等人收取之管理費，共計新台幣（下同）八
    千九百二十八元予以侵占入己，並於翌日（十九日）即曠職他往，逃匿無蹤。
二、案經乙○○○大廈維護有限公司訴請台灣台中地方法院檢察署檢察官偵查起訴。
    理  由
一、訊據被告甲○○固坦承於上開時地收取管理費八千九百二十八元等情，惟否認侵
    占犯行，辯稱伊收取管理費後，係因遺失才未繳回公司云云。然查右揭犯罪事實
    ，業據告訴人乙○○○大廈維護有限公司之法定代理人孫達福指訴綦詳，並有維
    新保全公司員工基本資料及大智金邸社區大樓住戶楊惠雪、楊惠如、陳姿芸等人
    繳交管理費之收據五紙附卷可稽。被告辯稱遺失管理費，並未提出任何事證足資
    佐憑，且其所收取之住戶管理費僅八千九百二十八元，如確係遺失，自應回報公
    司處理，乃其竟於收款後即曠職他往，逃匿無蹤，有違常情，顯見被告所辯係飾
    卸之詞，不足採信，其犯行已堪認定。
二、核被告所為，係犯刑法第三百三十六條第二項之業務侵占罪，爰審酌被告並無不
    良前科紀錄，侵占之金額僅八千九百二十八元，危害尚輕及其犯罪動機、目的、
    手段、犯罪後態度等一切情狀，處以如主文所示之刑。末查被告前未曾受有期徒
    刑以上刑之宣告，有台灣台中地方法院檢察署刑案資料查註紀錄表足憑，因一時
    貪念致觸刑章，且侵占之金額僅八千九百二十八元，經此次教訓，當知所警惕，
    應無再犯之虞，本院認所宣告之刑，以暫不執行為適當，併予宣告緩刑三年，以
    啟自新。
據上論斷，應依刑事訴訟法第二百九十九條第一項前段、刑法第三百三十六條第二項
第七十四條第一項、罰金罰鍰提高標準條例第一條前段，判決如主文。
中      華      民      國      八十九      年    十二    月    二十一  日
                                        法  官  鍾  堯  航
右正本證明與原本無異。
如不服本判決，應於送達後十日內向本院提出上訴狀（須附繕本），上訴於台灣高等
法院台中分院。
                                        書記官
中      華      民      國      八十九      年    十二    月    二十一  日
附錄論罪科刑法條
刑法第三百三十六條第二項
對於業務上所持有之物，犯前條第一項之罪者，處六月以上五年以下有期徒刑，得併
科三千元以下罰金。


司法院資訊處製作；財團法人民間司法改革基金會備份。
